臺灣臺北地方法院刑事判決　　　　　　 100年度易字第1535號
公　訴　人　臺灣臺北地方法院檢察署檢察官
被　　　告　翁麗香
上列被告因傷害案件，經檢察官聲請簡易判決處刑（100 年度偵
字第4429號），本院認不宜以簡易判決處刑，改依通常程序審理
，判決如下：
    主  文
翁麗香傷害人之身體，處拘役拾伍日，如易科罰金，以新臺幣壹
仟元折算壹日。
    事  實
一、翁麗香於民國99年11月5 日22時30分許，在臺北市○○區○
    ○街21號，因懷疑李慧珍與其前夫郭金財有不正常男女關係
    ，竟基於傷害之犯意，以手推打李慧珍，致其受有右手背挫
    傷及後腰痛之傷害。
二、案經李慧珍訴由臺北市政府警察局萬華分局報告臺灣臺北地
    方法院檢察署檢察官聲請簡易判決處刑，本院認不宜以簡易
    判決處刑，改依通常程序審理。
    理  由
壹、證據能力部分：
一、被告翁麗香於警詢、偵查，及本院訊問中所為之不利於己之
    供述，並無證據證明係出於強暴、脅迫、利誘、詐欺、疲勞
    訊問、違法羈押或其他不正之方法，且與事實相符，依刑事
    訴訟法第156 條第1 項規定，均得為證據。
二、按被告以外之人於審判外之陳述，雖不符刑事訴訟法第159
    條之1 至第159 條之4 之規定，而經當事人於審判程序同意
    作為證據，法院審酌該言詞陳述或書面陳述作成時之情況，
    認為適當者，亦得為證據。當事人、代理人或辯護人於法院
    調查證據時，知有刑事訴訟法第159 條第1 項不得為證據之
    情形，而未於言詞辯論終結前聲明異議者，視為有前項之同
    意，刑事訴訟法第159 條之5 訂有明文。鑒於採用傳聞證據
    排除法則重要理由之一，係因傳聞證據未經當事人之反詰問
    予以覈實，若當事人願放棄對原供述人之反對詰問時，原則
    上即可承認該傳聞證據之證據能力。而揆諸我國刑事訴訟法
    第159 條之5 之立法理由，除參照前述傳聞證據排除法則之
    基本法理外，亦參考日本刑事訴訟法第326 條之立法例，查
    日本刑事審判實務之運作，有關檢察官及被告均同意作為證
    據之傳聞書面材料或陳述，可直接援引該國刑事訴訟法第32
    6 條作為傳聞例外之法律依據，僅在檢察官與被告或其辯護
    人不同意之情況下，乃須根據其他傳聞例外規定，俾以斟酌
    該等傳聞書面材料或陳述是否具有證據能力，在當事人間無
    爭執之案件中，傳聞證據基本上均可依據前引規定提出於法
    院使用。據此，我國刑事訴訟法第159 條之5 之適用應可作
    同上之解釋。本案以下引用證人李慧珍於警詢時之供述證據
    ，經本院依法踐行調查證據程序，公訴檢察官、被告翁麗香
    均不爭執該供述證據之證據能力，且迄本院言詞辯論終結前
    未就供述證據之證據能力聲明異議，而本院審酌其陳述作成
    時之情況，核無違法取證及證明力明顯過低之瑕疵，且為證
    明犯罪事實所必要，亦認為以之作為證據為適當，根據上開
    規定及說明，認無庸先行考量刑事訴訟法第159 條之1 第2
    項、第159 條之2 、第159 條之3 等規定，得逕依同法第15
    9 條之5 規定作為證據。
三、本案其餘所依憑認定事實所引用之非供述證據，本院亦查無
    有何違反法定程序取得之情形，亦查無刑事訴訟法第159 條
    之4 之顯有不可信之情況與不得作為證據之情形，本院斟酌
    本案卷內之證據並非非法取得，亦無證明力明顯過低之情形
    ，且經本院於審判期日依法進行證據之調查、辯論，被告翁
    麗香於訴訟上之程序權即已受保障，故前揭各該證據，均得
    採為證據，合先敘明。
貳、實體部分：
一、訊據被告翁麗香於本院審理中對於上揭犯罪事實已坦承不諱
    ，核與證人即被害人李慧珍於警詢以及本院審理中證述情節
    大致相符（見偵卷第4 頁至第6 頁、本院100 年度易字第15
    35號卷(一)第21頁至同頁反面），並有聯合醫院和平院區99年
    11月6 日診字第000069號診斷證明書1 份（見偵卷第7 頁）
    附卷可證，足資補強被告上述任意性自白與事實相符。本件
    事證明確，被告傷害犯行，堪以認定，應依法論科。
二、核被告翁麗香所為，係犯刑法第277 條第1 項之普通傷害罪
    。爰審酌被告與證人即告訴人李慧珍僅因細故發生糾紛，遂
    以暴力方式傷害證人即告訴人，顯不尊重他人之身體法益，
    兼衡告訴人所受傷勢情形，以及被告迄今雖已賠償告訴人部
    分損害（據被告於本院審理中供承已給付告訴人新臺幣4 萬
    元，告訴人亦陳稱無訛），然尚未能與告訴人達成和解，自
    應受刑法相當程度之責難，惟念被告犯後終能本院審理時坦
    承犯行之犯後態度尚可等一切情狀，量處如主文所示之刑，
    並諭知易科罰金之折算標準。
據上論斷，應依刑事訴訟法第452 條、第299 條第1 項前段，刑
法第277 條第1 項、第41條第1 項前段，刑法施行法第1 條之1
，判決如主文。
本案經檢察官葉惠燕到庭執行職務。
中    華    民    國   100     年    10    月    7    日
                   刑事第七庭  法  官  張詠惠
上正本證明與原本無異。
如不服本判決應於收受送達後10日內向本院提出上訴書狀，並應
敘述具體理由；其未敘述上訴理由者，應於上訴期間屆滿後20日
內向本院補提理由書（均須按他造當事人之人數附繕本）「切勿
逕送上級法院」。告訴人或被害人如對於本判決不服者，應具備
理由請求檢察官上訴，其上訴期間之計算係以檢察官收受判決正
本之日期為準。
                               書記官  莊怡仙
中    華    民    國   100    年    10    月    7     日
附錄本案論罪科刑之法條：
中華民國刑法第277條
（普通傷害罪）
傷害人之身體或健康者，處3 年以下有期徒刑、拘役或1 千元以
下罰金。
犯前項之罪因而致人於死者，處無期徒刑或7 年以上有期徒刑；
致重傷者，處3 年以上10年以下有期徒刑。